臺灣屏東地方法院民事裁定　　　　　　 100年度家聲字第44號
聲　請　人　余景登律師
上列聲請人聲請核定遺產管理人報酬事件，本院裁定如下：
    主  文
聲請人任被繼承人賴貴發遺產管理人之報酬定為新臺幣貳萬元；
就遺產管理之代墊費用為新臺幣壹仟捌佰元。
程序費用新台幣壹仟元由被繼承人賴貴發之遺產負擔。
    理  由
一、聲請意旨略以：鈞院前以99年度財管字第33號民事裁定指定
    聲請人為被繼承人賴貴發之遺產管理人確定，聲請人依民法
    第1179規定，執行遺產管理人職務，在遺產管理完畢前，茲
    依序陳明已進行之管理事項，並提出相關證明請求酌定報酬
    及核定代墊費用，俾於遺產管理完畢前參與分配等語。
    (一)鈞院部分：1.民國（下同）99年12月21日聲請公示催告，
      支出規費新台幣（下同）1,000 元。2.收受100 年1 月11
      日99年度家催字第201 號公示催告裁定。3.刊登公示催告
      ，支出1,800 元。4.本件聲請費1,000元。
    (二)國稅局部分：1.申請被繼承人賴貴發財產資料。2.申報遺
      產稅。
    (三)戶政事務所：申請被繼承人賴貴發除戶戶籍謄本、繼承人
      戶籍謄本。
    (四)地政機關：申請土地謄本及辦理遺產管理人登記。
    (五)稅務局：辦理未保存登記建築物之納稅義務人加註遺產管
      理人登記。
    (六)其他：函查被繼承人賴貴發之遺產。
    (七)以上共支出代墊費3,800元。
二、按遺產管理人得請求報酬，其數額由親屬會議按其勞力及與
    被繼承人之關係酌定之。依本法之規定應開親屬會議時，由
    當事人、法定代理人或其他利害關係人召集之。親屬會議不
    能召開或召開有困難時，依法應經親屬會議處理之事項，由
    有召集權人聲請法院處理之，民法第1183條、第1129條、第
    1132條第2 項及非訟事件法第166 條第1 項第6 款分別定有
    明文。
三、經查，聲請人主張其經本院以99年度財管字第33號民事裁定
    選任為被繼承人賴貴發之遺產管理人，就任後，已進行之管
    理工作包括聲請公示催告、登報、申請遺產歸屬清單及各類
    財產所得清單、戶籍謄本、處理稅務事項、搜索財產，且於
    管理遺產期間，為被繼承人被繼承人賴貴發代墊登報費用
    1,800 元等情，業據提出本院99年度財管字第33號裁定暨確
    定證明書、聲請公示催告狀、掛號回執、匯款執據、公告、
    刊登廣告證明單、廣告費收據、本院民事執行處函暨匯款入
    帳聲請書、分配表、財政部高雄市國稅局97年、98年度綜合
    所得稅各類所得資料清單、財產歸屬資料清單、遺產稅免稅
    證明、戶籍謄本、土地及建物登記謄本、松濤律師事務所函
    、屏東縣潮州鎮民代表會、凱新食品股份有限公司等件影本
    為證。本院斟酌聲請人所為搜索財產、申請遺產管理人登記
    、公示催告、登報、處理稅務事項等，且於管理遺產期間，
    為被繼承人被繼承人賴貴發代墊登報費用1,800 元等情，及
    後續之遺產管理等事項；本件被繼承人遺有座落於屏東縣潮
    州鎮○○○段748 之2 地號土地，已至強制執行程序之參與
    分配階段，遺產處理之法律關係尚屬單純，衡酌聲請人支出
    之相關勞力、心力之程度，聲請人能妥善進行遺產管理行為
    ，以及聲請人擔任無人承認繼承遺產之遺產管理人，具有公
    益性質，對照擔任法律扶助律師同具公益之職務性質，本件
    自非不得比照法律扶助酬金計付標準（原則上處理訴訟事務
    案件報酬約15,000元至30,000元、撰擬法律文件乙件2,000
    至5, 000元），審酌處理本件遺產管理事務及撰狀之份數、
    耗費之勞力、時間、心力程度等一切情狀，認本件遺產管理
    人之報酬以2 萬元為適當。至聲請人主張之聲請公示催告程
    序費用1,000 元，業經本院於99年度家催字第201 號之裁定
    中裁定程序費用由被繼承人賴貴發之遺產負擔，並已確定其
    數額，另本件程序費用1,000 元亦係由被繼承人賴貴發之遺
    產負擔，均毋庸再重複納入計算，上述之2,000 元費用部分
    應予剔除，附此敘明。
四、依非訟事件法第166條第2項，裁定如主文。
中    華    民    國   100    年    4     月    29    日
                        家事庭法  官  朱盈吉
以上正本係照原本作成。
如不服本裁定應於送達後10日內向本院提出抗告狀，並繳納抗告
費新臺幣1,000元。
                              書記官  蔡明株
中    華    民    國   100    年    4     月    29    日